【裁判字號】    92,訴,498
【裁判日期】    920408
【裁判案由】    毒品危害防制條例
【裁判全文】
臺灣臺中地方法院刑事判決                          九十二年度訴字第四九八號
    公  訴  人  臺灣臺中地方法院檢察署檢察官
    被      告  甲○○
右列被告因違反毒品危害防制條例案件，經檢察官提起公訴（九十二年度毒偵字第三
０二號），本院判決如左：
    主  文
甲○○施用第一級毒品，累犯，處有期徒刑拾月。
    事  實
一、甲○○前於民國八十八年間，因竊盜、贓物罪，經本院於八十八年五月十九日以
    八十八年度易字第一０六六號判處有期徒刑九月、四月，並合併定其應執行刑為
    有期徒刑一年，嗣經臺灣高等法院臺中分院於八十八年七月三十日以八十八年度
    上易字第一七二一號駁回上訴確定，於八十八年十一月五日入監執行，於九十年
    六月六日縮短刑期執行完畢。
二、甲○○前因施用毒品案件，經依本院裁定送勒戒處所執行觀察勒戒後，認有繼續
    施用毒品之傾向，經依本院以八十八年度毒聲字第三０六號裁定令入強制戒治處
    所施以強制戒治，嗣因戒治成效良好，經依本院八十八年度毒聲字第三０八二號
    裁定停止戒治，所餘戒治期間並付保護管束，於八十九年一月八日強制戒治期滿
    ，經臺灣臺中地方法院檢察署檢察官於九十年十二月三日以九十年度戒毒偵字第
    五九四號為不起訴處分確定後；五年內，明知海洛因業經列為毒品危害防制條例
    第二條第二項第一款所稱之第一級毒品，竟於九十一年五月十八日，在其姓名年
    籍不詳綽號「阿風」之成年友人所駕駛之自小客車上，以將少許毒品海洛因摻入
    香菸內，點火燃燒使之產生煙霧後，加以吸食之方式，施用第一級毒品海洛因一
    次；嗣於九十一年五月二十日九時四十五分許，經警通知到場採尿，送驗結果，
    呈現嗎啡陽性反應，因而獲悉上情。甲○○經依本院裁定，令入戒治處所施以強
    制戒治，現因案於臺灣臺中戒治所施以強制戒治中。
三、案經臺中縣警察局霧峰分局報告臺灣臺中地方法院檢察署檢察官偵查起訴。
    理  由
一、訊據被告甲○○，對於右揭時地施用第一級毒品海洛因之事實，業經於本院審理
    中坦認屬實，而被告於接受警方通知到場定期採驗尿液時所採集之尿液，經送驗
    結果，亦呈現嗎啡陽性反應，此有中山醫學大學附設醫院藥物濫用檢測中心驗尿
    報告一份、法務部調查局九十二年三月二十日調科壹字第０九二六二六０二０六
    ０號檢驗通知書一份在卷可稽，足認被告自白供述與現有事證相符，應堪置信；
    又被告前因施用毒品案件，經依本院裁定送勒戒處所執行觀察勒戒後，認有繼續
    施用毒品之傾向，經依本院以八十八年度毒聲字第三０六號裁定令入強制戒治處
    所施以強制戒治，嗣因戒治成效良好，經依本院八十八年度毒聲字第三０八二號
    裁定停止戒治，所餘戒治期間並付保護管束，於八十九年一月八日強制戒治期滿
    ，經臺灣臺中地方法院檢察署檢察官於九十年十二月三日以九十年度戒毒偵字第
    五九四號為不起訴處分確定，此有臺灣臺中地方法院檢察署檢察官九十年度戒毒
    偵字第五九四號不起訴處分書一份在卷可稽，足認被告前經不起訴處分確定後，
    五年以內再犯本件施用毒品之罪。本件事證已臻明確，被告施用毒品犯行，洵堪
    認定。
二、查：毒品危害防制條例業於八十七年五月二十日經總統公布，而於八十七年五月
    二十二日施行，並將海洛因列為該條例第二條第二項第一款所稱之第一級毒品。
    核被告所為，係違反毒品危害防制條例第十條第一項之施用第一級毒品罪。其持
    有第一級毒品之低度行為，應為施用第一級毒品之高度行為所吸收，不另論罪。
    次查：被告曾於八十八年間，因竊盜、贓物罪，經本院於八十八年五月十九日以
    八十八年度易字第一０六六號判處有期徒刑九月、四月，並合併定其應執行刑為
    有期徒刑一年，嗣經臺灣高等法院臺中分院於八十八年七月三十日以八十八年度
    上易字第一七二一號駁回上訴確定，於八十八年十一月五日入監執行，於九十年
    六月六日縮短刑期執行完畢，此有臺灣臺中地方法院檢察署刑案資料查註紀錄表
    一份、臺灣高等法院被告全國前案紀錄表一份、臺灣高等法院檢察署刑案資料查
    註紀錄表一份在卷足稽，被告前受有期徒刑之執行完畢後，五年之內再犯有期徒
    刑以上之罪，為累犯，應依刑法第四十七條之規定，加重其刑。爰審酌被告前因
    施用毒品犯行，甫經觀察勒戒、強制戒治期滿，猶故態復萌，再施用毒品不輟，
    無視於毒品對於自身健康之戕害及國家對於杜絕毒品犯罪之禁令，其行可議，然
    施用毒品之行為係屬自戕行為，對於社會所產生之潛在危害性尚屬輕微，且被告
    犯罪後坦承犯行，尚知悔悟，態度良好等一切情狀，量處如主文所示之刑。
據上論斷，應依刑事訴訟法第二百九十九條第一項前段，毒品危害防制條例第十條第
一項、第二十條第三項前段，刑法第十一條前段、第四十七條，判決如主文。
中      華      民      國      九十二      年      四      月    八    日
                                臺灣臺中地方法院刑事第六庭
                                        法  官  巫淑芳
右正本證明與原本無異。
如不服本判決，應於送達後十日內向本院提出上訴狀 （須附繕本） ，上訴於台灣高
法院台中分院。
                                        書記官
中      華      民      國      九十二      年      四      月    八    日
附錄本案論罪法條全文：
毒品危害防制條例第十條：
施用第一級毒品者，處六月以上五年以下有期徒刑。
施用第二級毒品者，處三年以下有期徒刑。


司法院資訊處製作；財團法人民間司法改革基金會備份。
